【裁判字號】    98,交訴,145
【裁判日期】    990111
【裁判案由】    公共危險等
【裁判全文】
臺灣臺北地方法院刑事判決             98年度交訴字第145號
公  訴  人  臺灣臺北地方法院檢察署檢察官
被      告  乙○○
上列被告因公共危險等案件，經檢察官提起公訴（98年度調偵字
第1190號），於本院準備程序進行中，被告先就被訴事實為有罪
之陳述，經合議庭裁定由受命法官獨任進行簡式審判程序，判決
如下：
    主  文
乙○○服用酒類，不能安全駕駛動力交通工具而駕駛，處拘役參
拾日，如易科罰金，以新台幣壹仟元折算壹日；又駕駛動力交通
工具肇事，致人受傷而逃逸，處有期徒刑陸月，如易科罰金，以
新台幣壹仟元折算壹日。均緩刑參年。
    事  實
一、乙○○明知服用酒類後反應較為遲鈍，酒後駕車發生車禍之
    危險性較高，竟於民國98年7 月1日下午3時許，在臺北縣中
    和市錢櫃KTV內，飲用啤酒2杯（每杯約200C.C），已達不能
    安全駕駛動力交通工具之狀態下，仍於同日晚間9時許，騎
    乘車號K2K-602號重型機車，返回臺北縣新店市○○路137號
    3樓住處，於同日晚間10時20分許，行經臺北縣新店市○○
    路132號前，本應應遵守道路交通標誌、標線、號誌之指示
    ，在劃有分向限制線之路段，不得違規迴轉駛入來車車道內
    ，且依當時天候、路況之情形，又無不能注意之情事，竟疏
    於注意，在該處違規跨越雙黃線迴轉至對向車道，致對向騎
    乘車號KEL-833號重型機車之甲○○見狀閃避不及而發生碰
    撞，造成甲○○因而受有左肘挫傷、雙膝挫傷及右手挫傷等
    傷害（過失傷害部份業據撤回告訴，另為公訴不受理之諭知
    ）；詎乙○○騎乘上開機車肇事，致甲○○受傷後，並未下
    車對甲○○施以救護，旋即另基於肇事逃逸之犯意，逕自將
    其所有之機車停放至路旁，並旋即逃離現場。嗣為警於同日
    晚間10時44分據報循線查獲，經測試其呼氣所含酒精濃度值
    達每公升0.44毫克。
二、案經甲○○訴由臺北縣政府警察局新店分局報請臺灣臺北地
    方法院檢察署檢察官偵查起訴，於本院準備程序進行中，乙
    ○○先就被訴事實為有罪之陳述，經合議庭裁定由受命法官
    獨任進行簡式審判程序。
    理  由
壹、程序部分：
一、本件被告乙○○所犯之罪，其法定刑為7年以下有期徒刑，
    且非死刑、無期徒刑或最輕本刑有期徒刑3年以上之罪，亦
    非高等法院管轄第一審案件，且於準備程序進行中，被告先
    就被訴事實為有罪之陳述，經告知被告簡式審判程序之旨，
    並聽取檢察官、被告之意見後，本院合議庭裁定由受命法官
    進行簡式審判程序，是本件之證據調查，依刑事訴訟法第27
    3條之2規定，不受同法第159條第1項、第161條之2、第161
    條之3、第163條之1及第164條至第170條規定之限制，合先
    敘明。
二、被告乙○○於警、偵訊之供述，非出於強暴、脅迫、利誘、
    詐欺、疲勞訊問、違法羈押或其他不正方法取得，依刑事訴
    訟法第156條第1項、第158條之2得採為證據。
三、按被告以外之人於審判外之陳述，雖不符前4條之規定，而
    經當事人於審判程序同意做為證據，法院審酌該言詞陳述或
    書面陳述作成時之情況，認為適當者，亦得為證據。當事人
    、代理人或辯護人於法院調查證據時，知有第159條第1項不
    得為證據之情形，而未於言詞辯論終結前聲明異議者，視為
    有前項之同意，為刑事訴訟法第159條之5所明定。證人甲○
    ○於警、偵訊之供、證述，被告於審判期日均表示無意見，
    上開證人於警訊之供述本院認為適當，依上述規定，得為證
    據；渠於偵查中具結證述，核無顯不可信知其況，依同法第
    159條之1第2項得為證據。
四、後列非供述證據，均非違法取得之證據，且或係從事業務之
    人於業務上製作之證明文書、記錄文書，核無顯不可信情況
    ，故依同法第158條之4反面解釋、第159條之4第2款得為證
    據。
貳、實體部分：
一、上揭事實，業據被告乙○○於本院審理時坦承不諱，核與證
    人即告訴人甲○○迭於警詢時及偵查中指訴之情節相符；此
    外，復有道路交通事故現場圖2紙、道路交通事故調查報告
    表1份、事故現場照片12張、酒精測定紀錄表1紙、酒後生理
    協調平衡檢測紀錄卡1紙、刑法第185條之3案件測試觀察記
    錄表1紙、道路交通事故初步分析研判表1紙、臺北市政府警
    察局舉發違反道路交通管理事件通知單1紙等件在卷可稽；
    而被告於不能安全駕駛狀態下，違規跨越雙黃線迴轉至對向
    車道，致告訴人甲○○閃避不及而發生碰撞，造成告訴人甲
    ○○因而受有左肘挫傷、雙膝挫傷及右手挫傷等傷害之事實
    ，有財團法人佛教慈濟醫院臺北分院之診斷證明書1紙附卷
    足憑，且告訴人所受前揭傷害與被告之過失行為亦有相當因
    果關係，從而足認被告上開任意性自白確與事實相符，故本
    件事證明確，被告酒後駕車、肇事逃逸犯行堪予認定，應予
    依法論科。
三、核被告服用酒類後，不能安全駕駛車輛而駕駛之行為，所為
    係犯刑法第185條之3之服用酒類不能安全駕駛動力交通工具
    而駕駛罪；又其因過失致告訴人受傷後，未留下救助告訴人
    ，旋即逃離現場之行為，所為係犯同法第185條之4之肇事逃
    逸罪。所犯上開二罪間，犯意各別、罪名不同，應予分論併
    罰。爰審酌酒後駕車之危害及酒後不應駕車之觀念，已透過
    政令宣導及各類媒體廣為介紹傳達各界週知多年，然被告竟
    仍酒醉駕車，又違規跨越雙黃線迴轉行駛，肇致本件車禍，
    於肇事後亦未施以救助，旋即逃逸，因此對被害人造成損害
    ，然被告於本院審理時尚能坦承犯行，並已與告訴人達成和
    解，告訴人已具狀撤回告訴，被告顯有悔意之犯後態度等一
    切情狀，分別量處如主文所示之刑，並均諭知易科罰金之折
    算標準。末查被告未曾因故意犯罪受有期徒刑以上刑之宣告
    ，此有臺灣高等法院被告全國前案紀錄表在卷可參，且被告
    犯後業已與告訴人達成和解，審酌被告因一時失慮致罹罪章
    ，經此偵、審程序之教訓，應知所警惕而無再犯之虞，而公
    訴人亦同意予以緩刑之宣告，爰併予宣告緩刑3年，以勵自
    新。
參、據上論斷，應依刑事訴訟法第273條之1第1項、第299條第1
    項前段，刑法第185條之3、第185條之4、第41條第1項前段
    、第74條第1項第1款，刑法施行法第1條之1，判決如主文。
本案經檢察官蔡甄漪到庭執行職務。
中    華    民    國    99    年     1    月    11    日
                  刑事第十二庭  法  官  曾正龍
以上正本證明與原本無異。
如不服本判決應於收受送達後10日內向本院提出上訴書狀，並應
敘述具體理由；其未敘述上訴理由者，應於上訴期間屆滿後20日
內向本院補提理由書（均須按他造當事人之人數附繕本）「切勿
逕送上級法院」。告訴人或被害人如對於本判決不服者，應具備
理由請求檢察官上訴，其上訴期間之計算係以檢察官收受判決正
本之日期為準。
                                書記官  彭自青
中    華    民    國    99    年    1     月    11    日
附錄本案論罪科刑法條全文：
中華民國刑法第185條之3
服用毒品、麻醉藥品、酒類或其他相類之物，不能安全駕駛動力
交通工具而駕駛者，處1年以下有期徒刑、拘役或科或併科15萬
元以下罰金。
中華民國刑法第185條之4
駕駛動力交通工具肇事，致人死傷而逃逸者，處6月以上5年以下
有期徒刑。

司法院資訊處製作；財團法人民間司法改革基金會備份。
